【裁判字號】    99,上更(二),143
【裁判日期】    990929
【裁判案由】    懲治走私條例
【裁判全文】
臺灣高等法院高雄分院刑事判決     99年度上更(二)字第143號
上  訴  人
即  被  告  乙  ○
            甲○○
上二人共同
選任辯護人  許龍升律師
上列上訴人因懲治走私條例案件，不服台灣高雄地方法院97年度
訴字第631 號中華民國98年3 月31日第一審判決（起訴案號：台
灣高雄地方法院檢察署96年度偵字第31047 、32427 、32428 號
），提起上訴，判決後，經最高法院第二次發回更審，本院判決
如下：
    主  文
原判決關於乙○、甲○○部分均撤銷。
乙○共同犯附表一所示走私罪，共柒罪，各處有期徒刑月，其
中附表一編號1 所示之罪減為有期徒刑壹月又拾伍日。應執行有
期徒刑玖月。緩刑貳年，並應向公庫支付新臺幣貳拾萬元。
甲○○共同犯附表二所示走私罪，共肆罪，各處有期徒刑貳月，
其中附表二編號1 所示之罪減為有期徒刑壹月。應執行有期徒刑
月。
    事  實
一、乙○為「豐順號」（CT6-0612）漁船船長，甲○○、李威寬
    、蔡東海、吉進明（以上三人經本院前審判刑確定）、許港
    （經原審判刑確定）、黃文科（原審通緝中）、許聰霖、劉
    國正、李國平（以上三人原審另行審結）為該漁船船員，其
    等均明知魚類、甲殼類、軟體類其他水產無脊椎動物係屬海
    關進口稅則第3 章所列之物品，依行政院於民國92年10月23
    日公告「管制物品項目及數額」丙項第5 款之規定：「一次
    私運海關進口稅則第1 章至第8 章所列之物品之一項或數項
    ，其總額由海關依緝獲時之完稅價格計算，超過新臺幣（下
    同）10萬元或其總重量超過1,000 公斤者」，為管制進口物
    品，竟分別共同基於私運管制物品進口逾公告數額之犯意聯
    絡，在擔任該漁船之船長及船員期間，分別於附表三所示時
    間（各次實際出海具有犯意聯絡之船員均詳附表三所載；亦
    即乙○參與編號1 至7 共7 次，甲○○參與編號1 至4 共4
    次），出港並航行至我國領海外（12海浬外海域）之不詳海
    域，在境外向真實姓名年籍不詳之成年人，以不詳代價交易
    取得附表三所示已逾重量1, 000公斤管制數額之漁獲即管制
    進口物品後，旋共同將之搬運裝載於「豐順號」船艙內，再
    於附表三所示進港日期，運送上開漁獲自高雄第二港口中和
    安檢所報關入港，欲販售圖利。嗣於行政院海岸巡防署海岸
    巡防總局南部地區巡防局第五海岸巡防總隊（下稱海巡署第
    五岸巡總隊）實施監卸勤務時查獲，而查悉上情。
二、案經海巡署第五岸巡總隊移送台灣高雄地方法院檢察署檢察
    官偵查起訴。
     理  由
壹、程序部分：
    本件被告所犯係死刑、無期徒刑、最輕本刑為3 年以上有期
    徒刑以外之罪，被告就被訴事實為有罪之陳述，經本院聽取
    當事人之意見後，依刑事訴訟法第273 條之1 第1 項之規定
    ，裁定進行簡式審判程序。本件卷內之人證、書證等證據，
    依同法第273 條之2 規定，不受第159 條第1 項關於傳聞法
    則規定之限制，均有證據能力，合先明。
貳、認定犯罪事實所憑之證據及理由：
一、訊據被告乙○、甲○○（被告甲○○僅參與附表三編號1至4
    部分）均坦承有附表編號三所示共同私運管制物品進口之犯
    行（本院卷第56-57 、92頁），且查：
(一)、被告乙○為「豐順號」之船長，被告甲○○及李威寬、蔡東
    海、吉進明、許港、黃文科、許聰霖、劉國正、李國平等人
    為船員，「豐順號」漁船係底拖網漁船，被告乙○與甲○○
    等船員，分別於附表三所示日期，駕駛「豐順號」漁船自高
    雄港第二港口中和安檢所報關出港後，於附表三所示之日期
    返回高雄港第二港口，入港時「豐順號」漁船上分別裝載有
    附表三所示漁獲等事實（各次實際出海具有犯意聯絡之船員
    均詳附表所載；亦即被告乙○參與編號1 至7 共7 次，被告
    甲○○參與編號1 至4 共4 次），業據被告乙○、甲○○及
    李威寬、蔡東海、甲○○、吉進明等人陳明在卷，並有修改
    船筏進出港紀錄介面、漁船載運漁產品是否自行捕獲諮詢表
    、農委會漁業執照、高雄市一百噸以上漁船進出港申請書、
    行政院農業委員會漁業執照、扣押物品目錄表、非自行捕獲
    案漁貨淨重表、漁業署99年2 月3 日漁二字第99010760 5號
    函及附件7 航次航跡圖、現場照片在卷可稽（警一卷第97-1
    08、109-113 、126 、150 頁；警二卷第42、43-44 、47、
    5-51、53-63 頁；警三卷第45、46-47 、48-49 、50、53-5
    4 、57-64 頁；上更(一)卷第81-97 頁），被告乙○、甲○○
    等人分別於附表三所示時間駕駛「豐順號」漁船出關後，載
    運附表三所示各船次漁獲入境之事實，均堪以認定。
(二)、又附表三所示7 次「豐順號」漁船出海之進出港日期、申報
    作業漁區、漁獲種類及數量等，均有進出港申請書附卷可查
    ，且被告乙○於原審亦自承起訴書所載進出港時間、次數、
    船員名冊、作業地點、漁獲量都有報給海巡隊，應該沒有錯
    等語（原審卷一第54頁），參以被告乙○為船長，綜攬漁船
    出海作業事務，對船隻之航向自應知之甚詳，且附表三所示
    7 次出海作業時間少則14日，至多亦僅35日，該漁船之停留
    作業區自無可能有多處，即無混淆之虞，又一次出海作業，
    漁獲量多寡，攸關該次出海是否足以獲利，船長即被告乙○
    自應明瞭船上漁獲種類及數量，始得評估是否返航，且附表
    三所示7 次漁獲均在漁船上已經處理，並有裝入紙箱外套麻
    袋之情，業據被告乙○、甲○○及同案被告吉進明、許港、
    劉國正、黃文科、李國平、許聰霖等於警詢證述在卷（警三
    卷第5 、14、20、25、35頁，警一卷第8 、36、40、47、52
    、58、64、65、70、71頁），既已處理分裝，更可判斷其種
    類數量，應認被告乙○此部分之供述核與事實相符，堪予採
    信。
(三)、再者，稽之上開附表三所示各船次進出港申請書，可知被告
    乙○、甲○○及其他同案被告等人各次出海之預定航期均為
    100 日，惟本件各次航期則分別為25、18、14、19、20、15
    、35日，均遠低於預定航期，經原審以該航期之作業漁期、
    有無可能在附表三各編號所示之申報作業漁區內自行捕獲該
    漁獲物種類及數量各節，囑託國立台灣海洋大學鑑定覆以：
    「(一)、該船之作業漁場，第1 航次於越南南方海域，可能在
    越南之經濟海域之內。第2 、7 航次位於海南島南方之海域
    ，第4 、5 航次位於香港南方海域、第3 、6 航次位於東海
    海域。(二)、該船為355 噸之大型拖網船，可載貨200 噸，正
    常的話應出海3 個月以上才符合經濟效應，但該船每航次之
    航海天數只有14至35天，載貨分別只有40噸、36.4噸、29.6
    噸、23.2噸、21.7噸、85 .28噸、139.46噸，完全不合常理
    ，足證該船並非實際作業之漁船。(三)、拖網漁獲物種類非常
    多樣性及下雜魚佔30% 以上，該船各航次魚類皆只有數種，
    常見之拖網漁獲物如狗母、秋姑、金線鰱等完全沒有漁獲是
    不可思議的，此外該船第3 、4 、5 、6 航次皆在近海作業
    ，魚艙大部分空著，卻將下雜魚拋棄，完全無法解釋」等情
    ，此有該校97年9 月22日海漁字第0970009708號函附卷可參
    （原審卷一第223 、224 頁）。又本院前審為求客觀，以不
    具船名之方式函詢該大學關於「設某拖網漁船（總噸數355
    噸），如何認定其可載漁貨量？上開噸數漁船，有否可能由
    船長決定漁獲經濟效益，自行決定出海天數？又倘出海35天
    ，其漁獲噸數為幾噸才為合理？」，該校覆稱：「…(二)、漁
    船載運魚貨噸數依漁船作業規模均有不同，而355 噸係屬大
    型漁船，初步推估應可載漁貨200 噸以上，可量測冷凍魚艙
    體積估算可載運魚貨噸數。(三)、漁船從事漁撈作業除保障漁
    船及船員之生命財產安全外，係以經濟效益為首要考量，而
    大型漁船因需要的人力多，加上耗油量大，經營成本較高，
    為降低經營成本，漁船通常是在漁獲滿載後，進港販售，以
    謀最大的利益；或是出海作業3 至4 個月後，因漁獲不佳，
    加上油料及飲水用罄，需返港補給及順道販售漁獲，大型漁
    船在魚艙未滿載的情況下，應不可能進港販售漁獲物。(四)、
    依據台灣漁具漁法（周耀烋、蘇偉成著）一書所述，250 噸
    拖網漁船每航次之作業天數應介於3 至18個月間，該漁船若
    為355 噸之大型拖網漁船，而出海作業天數僅35天，實難達
    到漁撈作業之經濟效益」等語，有該校98年7 月31日海漁字
    第0980008000號函附卷可考（上訴卷第111-112 頁）。再參
    諸附表三所示各次漁獲是否被告乙○及甲○○等人所自行捕
    獲一節，業經海巡署第五海岸巡防總隊中和安檢所人員檢附
    相關資料委請農委會漁業署進行鑑定，經該署邀集有關專家
    召開諮詢會議鑑定結果，判定附表三編號2 至7 所示漁獲均
    「非自行用底拖網作業捕獲」（註：編號1 部分因中和安檢
    所人員所送漁獲照片缺少透抽、海鰻照片而未判定）之事實
    ，亦有漁業署97年6 月23日漁二字第0971212915號附之「緝
    獲漁船走私漁產品判定諮詢電話傳真」在卷可憑（原審卷一
    第206- 220頁），益證附表三所示各船次運抵台灣之漁獲，
    均非被告乙○、甲○○及同案被告等人自行捕獲之事實，應
    可認定。
(四)、被告乙○、甲○○等人私運入境之各次漁獲總重量，分別為
    ：40公噸、36.4公噸、29.6公噸、23.2公噸、21.7公噸、85
    .28 公噸、139. 46 公噸（均詳附表「漁獲種類及數量」欄
    所載；又各次漁獲縱使扣除約一至二成之冰塊重量，其載運
    入境之漁獲淨重仍遠逾1,000 公斤），均已逾1000公斤，其
    稅則號別均屬海關進口稅則第3 章所列物品，為行政院92年
    10月23日院台財字第0920056338號公告修正之懲治走私條例
    所附之「管制物品項目及其數量」丙項第5 款所列之管制進
    口物品，是附表三所示魚獲，係屬懲治走私條例管制物品項
    目及其數額中丙類第5 款所指「海關進口稅則第1 章至第8
    章所列之物品及稻米、稻米粉、花生、茶葉、種子（球）」
    所規範之管制物品，亦可採認。又被告乙○、甲○○等人並
    不否認各次出海均有航行至境外之「公海」，且附表三所載
    「豐順號」漁船各次航跡圖，均顯示「豐順號」漁船航行至
    中國大陸附近海域等情，亦有漁業署99年2 月3 日漁二字第
    0990107605號函附之內政部99年1 月29日台內地字第099002
    2356號函及附件說明表等在卷可參（上更(一)卷第88-97 頁）
    ，顯見「豐順號」漁船航行之海域，確已逾我國12海浬之領
    海範圍，被告乙○、甲○○等人駕駛「豐順號」漁船出海後
    ，並非航行至所申報之附表三所示經緯度作業漁區作業無訛
    ；佐以漁獲具有財產價值，既非自行捕獲，應非憑空可得之
    物，依經驗及論理法則，堪認係以金錢交易買賣所得，是被
    告乙○及甲○○等人供稱附表三所示之各船次漁獲，係其等
    在我國領海外之地區，向不詳成年人購買後，其等再共同將
    漁獲搬上「豐順號」漁船，再載運走私進入台灣地區販售之
    事實，應可認定。
(五)、被告乙○擔任「豐順號」漁船船長職務，綜理船上事務，其
    餘被告甲○○等人則為該漁船之船員，其等受被告乙○指揮
    ，共同出海在境外（12海浬外海域）向不詳成年人購買附表
    三所示漁獲，且被告乙○、甲○○等等人出海之目的並非自
    行作業捕魚，而係前往境外向他人購買漁獲運抵台灣出售牟
    利，其等既一同出海，顯必對載運入港之魚獲及航程計劃具
    有一定程度之瞭解，並協力將漁獲搬上漁船，足見其等就各
    該走私犯行，具犯意聯絡及行為分擔無訛。
二、綜上所述，被告乙○與甲○○及其他同案被告等人，分別於
    附表三所示時間共同私運管制物品進入台灣地區之犯行（各
    次參與之共犯如附表三「出海船員」欄所示），事證明確，
    應依法論科。
、論罪科刑及撤銷改判之理由：
一、按「私運管制物品進口、出口逾公告數額者，處7 年以下有
    期徒刑，得併科新臺幣20萬元以下罰金」、「第1 項所稱管
    制物品及其數額，由行政院公告之」，懲治走私條例第2 條
    第1 項、第3 項分別定有明文。又按犯罪構成事實與犯罪構
    成要件不同，前者係事實問題，後者係法律問題，行政院關
    於公告管制物品之種類及數額雖時有變更，而新舊懲治走私
    條例之以私運管制物品進口為犯罪構成要件則同，原判決誤
    以事實變更為法律變更，其見解自有未洽（最高法院51年台
    上字第159 號判例參照）。而行政院依懲治走私條例第2 條
    第2 項專案指定管制物品及其數額之公告，其內容之變更，
    對於變更前走私行為之處罰，不能認為有刑法第2 條之適用
    （司法院大法官釋字第103 號意旨參照）。被告古文德等人
    行為後，雖「管制物品項目及其數額」丙項第5 款，雖於97
    年2 月27日經公告修正為：「一次私運原產地為大陸地區而
    未經主管機關公告准許輸入之海關進口稅則第1 章至第8 章
    所列物品之一項或數項，其總額由海關照緝獲時之完稅價格
    計算，超過新台幣10萬元或重量超過1,000 公斤者，屬管制
    進口物品」，將私運管制進口物品，限縮為原產地為大陸地
    區者，然上揭管制物品及其數額之公告內容之變更，並非刑
    罰法律有所變更，自無刑法第2 條第1 項之適用。至於懲治
    走私條例第2 條第1 項所稱管制物品，應以行政院依該條第
    2 項規定公告者定之，與海關或相關主管機關是否准許輸入
    （進口）無關；亦即某項物品依規定雖得輸入（進口），然
    若輸入（進口）者係經公告之物品，且其1 次私運總額由海
    關依緝獲時之完稅價格計算，超過10萬元，或其總重量超過
    1,000 公斤者，即屬管制進口之物品（最高法院99年台上字
    第1887號裁判意旨參照）。
二、核被告乙○、甲○○上開所為（被告乙○參與附表三編號1
    至7 所示7 次犯行；被告甲○○參與編號1 至4 所示4 次犯
    行），均係犯懲治走私條例第2 條第1 項之私運管制物品進
    口逾公告數額罪，被告乙○共7 罪、被告甲○○共4 罪。至
    被告乙○、甲○○等雖於附表三所示時間駕駛「豐順號」漁
    船航行至中國大陸地區附近海域，惟中途尚行經我國領海外
    之其他海域，且亦無明確證據足認附表三所示漁獲係自大陸
    地區購買私運進入台灣地區，故不能據此逕認附表三所示漁
    獲，係被告乙○、甲○○等人在大陸地區向他人所購買並私
    運物品進入台灣地區，本件並無懲治走私條例第12條之適用
    ，一併指明。又被告乙○、甲○○與其他同案被告等人就其
    等所犯各罪，各具有犯意聯絡及行為分擔，應分別論以共同
    正犯（各次參與之共犯詳附表三「出海船員」欄所載）。被
    告乙○所犯7 罪、甲○○所犯4 罪，犯意各別，行為有異，
    應分論併罰。
三、原審據以論處被告乙○、甲○○罪刑，固非無見；惟查：
(一)、本件附表三所示漁獲，係被告等人航行至我國領海外之不詳
    海域，在境外向真實姓名年籍不詳之成年人交易取得；惟原
    判決認定係在附表三所載「申報作業漁區」取得，已有違誤
    。
(二)、查獲附表三所示漁獲，並非違禁物，且中和安檢所人員於採
    證及拍照存證後即已發還被告等人，並未予以查扣，現又已
    不復存在（詳後四所述），原判決逕予宣告沒收，且對沒收
    之物之重量為何，均僅記載約略之數額，並未為具體明確之
    記載，亦有未恰。
四、被告乙○、甲○○以原判決量刑過重為由提起上訴，雖無理
    由，惟原判決既有上開可議之處，仍屬無可維持，自應由本
    院將原判決關於被告乙○、甲○○部分撤銷改判。本院審酌
    被告等人以出海捕魚為掩護，私運如前揭之漁產品進入台灣
    地區，數量非少，對國家關貿利益、社會經濟秩序及食品衛
    生安全均危害甚鉅，並嚴重影響守法捕撈漁獲之漁民生計，
    本不宜輕縱；惟念：依92年10月23日公告修正之「管制物品
    項目及其數額」丙項第5 款但書規定：「但報運進口之物品
    未虛報貨名或產地者，不屬本項所列之管制進口物品」，是
    依上開法條之文義解釋，若漁船攜帶非自行捕獲之漁產品，
    於進港前或進港時，經向港警局、海巡署、高雄關稅局或漁
    會等單位申報貨名或產地，應可使上開非自行捕獲之漁產品
    變為非管制進口之物品，且若經補稅，應可合法在魚市場拍
    賣交易，然相關之主管機關竟未針對上開規定，設計供沿近
    海作業漁船申報非自行捕獲漁魚產品之相關機制，使心申報
    者也無從申報，致無合法化之可能，且即使主管機關有意將
    漁船排除於「管制物品項目及其數額」丙項但書第5 款規定
    之適用，亦應事先向漁民作相關宣導及教育，庶免漁民在海
    洋漁業資源日趨枯竭、漁獲量不足，又面臨大陸或其他國家
    漁船強力競捕有限漁類而發生謀生不易之窘境下，率而以購
    買魚類搬運入港之違法情事，凡此種種皆未見主管機關有任
    何作為，足見主管機關有關漁業政策之規劃及97年2 月27日
    修法前之「管制物品項目及其數額」丙項第5 款但書之規定
    皆有疏漏，自不宜完全歸咎於私運漁產品之漁民；再台灣海
    峽漁業資源日益枯竭，本國漁民謀生不易，此為眾所周知之
    事實，並考量被告乙○、甲○○之素行，知識程度，被告乙
    ○身為船長，居於走私之主導地位，犯罪情節較重，而被告
    甲○○僅係船員，情節較輕及其他一切情狀，爰就被告乙○
    所犯走私7 罪各科處有期徒刑3 月，被告甲○○所犯走私4
    罪各科處有期徒刑2 月。又被告乙○、甲○○就附表三編號
    1 所示犯行（即附表一、二編號1 所對應之事實），係在96
    年4 月24日以前，合於中華民國九十六年罪犯減刑條例所定
    得予減刑之規定，均依同條例第2 條第1 項第3 款之規定各
    減其宣告刑二分之一；並與其等上開不得減刑之罪，分別定
    其應執行刑為：被告乙○有期徒刑9 月、被告甲○○有期徒
    刑3 月。
五、末查，被告乙○未曾因故意犯罪而受有期徒刑以上刑之宣告
    ，有台灣高等法院被告乙○之前案紀錄表附卷可稽（本院卷
    第41至42、113-1 至113-3 頁），為謀生計，一時失慮，致
    犯本罪，其行為之可非難性非重，而刑罰固屬國家對犯罪之
    人，以剝奪法益之手段，所加公法之制裁，惟其積極目的，
    則在預防再犯，故對惡性非深，天良未泯者，若因失慮一時
    觸法，即置諸刑獄，自非刑罰目的。本院斟酌上情，認被告
    乙○經此次科刑教訓後，當益知警惕，應無再犯之虞，因認
    所受宣告之刑，以暫不執行為適當，爰依刑法第74條第1 項
    第1 款之規定，併予宣告緩刑2 年；又為使其能記取教訓，
    並彌補其等共同犯走私罪所產生之危害，爰併依刑法第74條
    第2 項第4 款之規定，命向公庫支付新臺幣200,000 元，以
    啟自新。至被告甲○○於97年間因懲治走私條例案件，經法
    院判處有期徒刑3 月、緩刑2 年，於98年7 月30日確定，現
    尚緩刑期間，此有台灣高等法院被告甲○○前案紀錄表在卷
    可考（本院卷第38-40 頁），不符刑法第74條宣告緩刑之要
    件，本院自難予緩刑之諭知，附此敘明。
六、至查獲附表三所示漁獲，並非違禁物，且中和安檢所人員於
    採證及拍照存證後已發還被告等人或責付船長、船主等情，
    業據被告等人供明在卷，並經本院向海巡署第五岸巡總隊及
    財政部高雄關稅局函查屬實，此有該隊99年8 月8 日南五總
    字第0990014005號函（本院卷第48頁）及該局99年8 月17日
    高普緝字第0991016706號函（本院卷第89頁）在卷可憑，且
    本件漁獲係生鮮類食材，不易保存，查獲迄今已相隔數年之
    久，顯逾一般漁獲合理保存期限，足見該漁獲已不復存在，
    應可認定，為避免執行困難，爰不予宣告沒收，一併敘明。
七、末按刑事訴訟法第264 條第2 項關於起訴書程式之規定，旨
    在界定起訴及審判之範圍，並兼顧被告防禦權之行使，其中
    屬於絕對必要記載事項之「犯罪事實」，係指犯罪構成要件
    之具體事實，故所謂犯罪已經起訴，係指起訴書之犯罪事實
    欄，已就特定犯罪構成要件之基本事實，具體記載，並足據
    以與其他犯罪事實區分，始克當之；又台灣地區與大陸地區
    人民關係條例第80條第1 項之未經許可航行至大陸地區罪，
    需行為人有未經許可航行至大陸地區之犯意，而以船舶、航
    空器或其他運輸工具航行至大陸地區為要件，此項構成要件
    之具體事實，須於起訴書事實欄內有相當之記載，始得謂為
    已經起訴。查本件起訴書之犯罪事實，對於被告乙○、甲○
    ○等人基於未經許可航行至大陸地區之犯意，以船舶、航空
    器或其他運輸工具航行至大陸地區等攸關其等是否涉犯未經
    許可航行至大陸地區罪之事實，全無論述記載（亦未引用該
    罪之所犯法條）；且其等所犯未經許可航行至大陸地區罪與
    私運管制物品進入台灣地區罪，係相異之二行為觸犯構成要
    件不同之二罪名，因犯意個別、行為互異（最高法院98年度
    台上字第5904號判決意旨參照），故本件被告乙○、甲○○
    等人涉嫌未經許可航行至大陸地區部分，為未據起訴請求審
    判可分之數罪案件，並非本件起訴效力所及，本院就此部分
    自不得併予審判，一併敘明。
八、同案被告許港部分業經原審判決確定；另同案被告李威寬、
    蔡東海、吉進明部分，均經本院前審判決確定，自不另論列
    ，附此敘明。
據上論結，應依刑事訴訟法第369 條第1 項前段、第364 條、第
299 條第1 項前段，懲治走私條例第2 條第1 項、第11條，刑法
第28條、第51條第5 款，第74條第1 項第1 款、第2 項第4 款，
中華民國九十六年罪犯減刑條例第2 條第1 項第3 款、第7 條，
判決如主文。
本案經檢察官張益昌到庭執行職務。
中    華    民    國    99    年    9     月    29    日
                  刑事第三庭    審判長法  官   莊崑山
                                      法  官   莊松泉
                                      法  官   唐照明
以上正本證明與原本無異。
如不服本判決應於收受本判決後10日內向本院提出上訴書狀，其
未敘述上訴理由者，並得於提起上訴後10日內向本院補提理由書
狀（均須按他造當事人之人數附繕本）「切勿逕送上級法院」。
中    華    民    國    99    年    9     月    29    日
                                      書記官   黃琳群
附錄本件論罪科刑法條：
懲治走私條例第2條第1項
私運管制物品進口、出口逾公告數額者，處7 年以下有期徒刑，
得併科新臺幣3 百萬元以下罰金。
┌─────────────────────────────────┐
│附表一：被告乙○所犯各罪宣告刑一覽表                              │
├──┬───────────────────────┬──────┤
│編號│被告乙○之宣告刑（含減刑）主文                │相對應之犯罪│
│    │                                              │事實        │
├──┼───────────────────────┼──────┤
│ 1  │乙○共同犯走私罪，處有期徒刑月，減為有期徒刑│附表三編號1 │
│    │壹月又拾伍日。                                │            │
├──┼───────────────────────┼──────┤
│ 2  │乙○共同犯走私罪，處有期徒刑月。            │附表三編號2 │
├──┼───────────────────────┼──────┤
│ 3  │乙○共同犯走私罪，處有期徒刑月。            │附表三編號3 │
├──┼───────────────────────┼──────┤
│ 4  │乙○共同犯走私罪，處有期徒刑月。            │附表三編號4 │
├──┼───────────────────────┼──────┤
│ 5  │乙○共同犯走私罪，處有期徒刑月。            │附表三編號5 │
├──┼───────────────────────┼──────┤
│ 6  │乙○共同犯走私罪，處有期徒刑月。            │附表三編號6 │
├──┼───────────────────────┼──────┤
│ 7  │乙○共同犯走私罪，處有期徒刑月。            │附表三編號7 │
└──┴───────────────────────┴──────┘
┌─────────────────────────────────┐
│附表二：被告甲○○所犯各罪宣告刑一覽表                            │
├──┬───────────────────────┬──────┤
│編號│被告甲○○之宣告刑（含減刑）主文              │相對應之犯罪│
│    │                                              │事實        │
├──┼───────────────────────┼──────┤
│ 1  │甲○○共同犯走私罪，處有期徒刑貳月，減為有期徒│附表三編號1 │
│    │刑壹月。                                      │            │
├──┼───────────────────────┼──────┤
│ 2  │甲○○共同犯走私罪，處有期徒刑貳月。          │附表三編號2 │
├──┼───────────────────────┼──────┤
│ 3  │甲○○共同犯走私罪，處有期徒刑貳月。          │附表三編號3 │
├──┼───────────────────────┼──────┤
│ 4  │甲○○共同犯走私罪，處有期徒刑貳月。          │附表三編號4 │
└──┴───────────────────────┴──────┘
┌─────────────────────────┐
│附表三：                                          │
├──┬────┬──┬──┬───┬───────┤
│編號│出、進港│出海│申報│出海船│漁獲種類及數量│
│    │日期日期│日數│作業│員    │              │
│    │（民國）│    │漁區│      │              │
├──┼────┼──┼──┼───┼───────┤
│ 1  │96.2.21 │25  │東經│乙○  │白口魚6 噸、金│
│    │  至    │    │107 │吉進明│線魚8 噸、肉魚│
│    │96.3.18 │    │度10│甲○○│10噸、軟絲2噸 │
│    │        │    │分北│許港  │、花枝8 噸、透│
│    │        │    │緯7 │李國平│抽5噸、 海鰻1 │
│    │        │    │度10│許聰霖│噸，總計40噸。│
│    │        │    │分  │      │              │
├──┼────┼──┼──┼───┼───────┤
│ 2  │96.4.30 │18天│東經│乙○  │白帶魚10噸、小│
│    │  至    │    │109 │吉進明│章魚7 噸、花枝│
│    │96.5.18 │    │度20│甲○○│13噸、螃蟹3 噸│
│    │        │    │分北│李威寬│、肉魚2 噸、海│
│    │        │    │緯17│李國平│蝦0.8 噸、蝦仁│
│    │        │    │度10│許聰霖│0.6 噸，總計36│
│    │        │    │分  │蔡東海│.4噸。        │
├──┼────┼──┼──┼───┼───────┤
│ 3  │96.5.21 │14  │東經│乙○  │白帶魚15噸、蝦│
│    │  至    │    │123 │甲○○│姑0.1 噸、花枝│
│    │96.6.4  │    │緯27│許聰霖│10噸、海螺0.1 │
│    │        │    │度50│蔡東海│噸、白鯧2 噸、│
│    │        │    │分  │      │章魚腳0.2 噸、│
│    │        │    │    │      │肉魚1 噸、小卷│
│    │        │    │    │      │1 噸、蝦仁0.2 │
│    │        │    │    │      │噸，總計29.6噸│
│    │        │    │    │      │。            │
├──┼────┼──┼──┼───┼───────┤
│ 4  │96.7.2  │19  │東經│乙○  │白帶魚12噸、花│
│    │  至    │    │114 │吉進明│枝10噸、小卷1 │
│    │96.7.24 │    │度23│甲○○│噸、蝦仁0.2 噸│
│    │        │    │分北│李威寬│，總計23.2噸。│
│    │        │    │緯20│李國平│              │
│    │        │    │度18│許聰霖│              │
│    │        │    │分  │蔡東海│              │
├──┼────┼──┼──┼───┼───────┤
│ 5  │96.7.26 │20  │東經│乙○  │花枝10噸、軟絲│
│    │  至    │    │113 │吉進明│1噸、肉魚8 噸 │
│    │96.8.15 │    │度30│黃文科│、小章魚0.5 噸│
│    │        │    │分北│李威寬│、小卷2 噸、蝦│
│    │        │    │緯20│李國平│仁0.2噸，總計2│
│    │        │    │度10│劉國正│1.7噸。       │
│    │        │    │分  │蔡東海│              │
├──┼────┼──┼──┼───┼───────┤
│ 6  │96.9.3  │15  │東經│乙○  │花枝74.4噸、白│
│    │  至    │    │121 │吉進明│鯧10.88 噸，總│
│    │96.9.19 │    │度50│黃文科│計85.28噸。   │
│    │        │    │分北│李威寬│              │
│    │        │    │緯26│李國平│              │
│    │        │    │度30│劉國正│              │
│    │        │    │分  │蔡東海│              │
├──┼────┼──┼──┼───┼───────┤
│ 7  │96.9.24 │35  │東經│乙○  │白帶魚84.64 噸│
│    │  至    │    │109 │吉進明│、花枝7.09噸、│
│    │96.10.29│    │度10│黃文科│白鯧13.87 噸、│
│    │        │    │分北│李威寬│筆管21.71 噸、│
│    │        │    │緯17│李國平│軟絲12.15 噸，│
│    │        │    │度26│劉國正│總計139.46噸  │
│    │        │    │分  │蔡東海│              │
└──┴────┴──┴──┴───┴───────┘

司法院資訊處製作；財團法人民間司法改革基金會備份。
